臺灣板橋地方法院刑事判決　　　　　　　96年度訴字第1043號
公　訴　人　臺灣板橋地方法院檢察署檢察官
被　　　告　丙○○
　　　　　　　　　　　1樓
選任辯護人　賴錫卿　律師
上列被告因違反槍砲彈藥刀械管制條例案件，經檢察官提起公訴
（96年度偵字第4221號），本院判決如下：
    主  文
丙○○未經許可，持有手槍，累犯，處有期徒刑貳年，併科罰金
新臺幣貳拾伍萬元，罰金如易服勞役以新臺幣壹仟元折算壹日。
扣案之義大利TANFLGLIO 廠P19 COMPACT COMBAT型，口徑9 厘米
之制式90半自動手槍壹支（槍枝管制編號：0000000000，含彈匣
壹個）及仿BERETTA 廠半自動手槍製造，換裝土造金屬滑套、土
造金屬槍管及楔形塊而成，具有殺傷力之改造92手槍壹支（槍枝
管制編號：0000000000，含彈匣壹個）均沒收。
    事  實
一、丙○○前於民國（下同）95年間，因詐欺等案件，經本院判
    處有期徒刑3 月確定，並於95年12月27日以易科罰金執行完
    畢，竟仍不知悛悔，明知其年籍不詳之友人「國璋」所持有
    義大利TANFLGLIO 廠P19 COMPACT COMBAT型，口徑9 厘米之
    制式90半自動手槍乙支（槍枝管制編號：0000000000，含彈
    匣乙個）、仿BERETTA 廠半自動手槍製造，換裝土造金屬滑
    套、土造金屬槍管及楔形塊而成，具有殺傷力之改造92手槍
    乙支（槍枝管制編號：0000000000，含彈匣乙個）、口徑9
    厘米之制式子彈9 顆及具直徑約8.5 至9 厘米金屬彈頭，具
    有殺傷力之土造子彈2 顆，均係槍砲彈藥刀械管制條例所公
    告列管之槍枝、子彈，竟於95年3 月間某日，在其台北縣板
    橋市○○路○ 段29巷179 弄19號住處內，因「國璋」持上開
    槍彈（按「國璋」當時係將上開槍彈置在一黑色手提箱中）
    向丙○○質借新臺幣（下同）4 萬元時，丙○○即在出借上
    開款項後，而未經許可，無故持有上開槍彈，並將之藏放在
    上開住處內走道上窗戶外沿上。嗣於96年2 月6 日0 時10分
    許，警員乙○○等人因前往丙○○上開住處內逮捕另案遭通
    緝之黃光權其人，經丙○○及其母甲○○同意警員乙○○等
    人對上開住處內實施搜索時，丙○○即在警員乙○○等人查
    知其涉持有上開槍彈之犯罪前，先行主動向警員乙○○陳稱
    其持有「國璋」所交付上開槍彈乙事，並帶同警員乙○○等
    人前往上開住處內走道上窗戶外沿處，報繳扣得上開黑色手
    提箱乙個，並在其內扣得上開槍彈乙批，丙○○並於事後接
    受本院之審理。
二、案經丙○○自首及台北縣政府警察局三重分局報請臺灣板橋
    地方法院檢察署檢察官偵查起訴。
    理  由
一、上開事實業據被告丙○○於本院審理時坦承不諱，核與證人
    即警員乙○○於本院審理時證述之情節相符，復有扣案之上
    開黑色手提箱乙個及其內制式90半自動手槍乙支（槍枝管制
    編號：0000000000，含彈匣乙個）、改造92手槍乙支（槍枝
    管制編號：0000000000，含彈匣乙個）、口徑9 厘米之制式
    子彈9 顆及具直徑約8. 5至9 厘米金屬彈頭之土造子彈2 顆
    ，且扣案之上開槍彈乙批，經送請內政部警政署刑事警察局
    鑑定之結果，認係義大利TANFLGLIO 廠P19 COMPACT COMBAT
    型，口徑9 厘米，槍管內具六條右旋來復線，機械性能良好
    ，可擊發同口徑制式子彈，認具有殺傷力之制式90半自動手
    槍乙支（槍枝管制編號：0000000000，含彈匣乙個）；係仿
    BERETTA 廠半自動手槍製造，換裝土造金屬滑套、土造金屬
    槍管及楔形塊而成，其機械性能良好，可擊發適用子彈，認
    亦具有殺傷力之改造92手槍乙支（槍枝管制編號：00000000
    00，含彈匣乙個）；另口徑9 厘米之制式子彈9 顆及具直徑
    約8.5 至9 厘米金屬彈頭之土造子彈2 顆，經試射後，亦均
    具有殺傷力，此有該局96年3 月3 日刑鑑字第0960024418號
    槍彈鑑定書乙份，在卷可稽，足堪認定。至於被告另辯稱其
    當時係因「國璋」其人持上開槍彈來質借4 萬元，不得已才
    借款而持有上開槍彈，惟被告於上開時地未經許可，持有上
    開槍彈乙批之犯行，業據本院認定在卷，有如上述，而被告
    係因「國璋」其內質借4 萬元，始自「國璋」處取得占有上
    開槍彈之行為，僅係被告所涉犯件犯罪之原因、動機而已，
    且被告當時若果無因出借4 萬元而持有上開槍彈之故意，則
    被告亦應於當日或翌日不久，立即將上開槍彈依法提交警方
    處理，始為合理，而被告竟遲至近一年後之96年2 月6 日，
    並因警員乙○○將對其上開住處實施搜索後，始向警員乙○
    ○自首並報繳上開槍彈乙批，足認被告當時確有未經許可，
    持有上開槍彈乙批之犯罪故意，亦堪認定。本件被告上開犯
    行已臻明確，應予依法論科。
二、核被告所為，係犯槍砲彈藥刀械管制條例第7 條第4 項之未
    經許可，持有手槍罪、第8 條第4 項之未經許可，持有可發
    射子彈，具有殺傷力之改造手槍罪及第12條第4 項之未經許
    可，持有子彈罪（起訴書誤載為「寄藏」）。按公訴人雖漏
    未一併起訴被告同時另亦持有上開具有殺傷力之改造子彈2
    顆，惟因被告此部分犯行，與公訴人原起訴部分間，有想像
    競合犯之裁判上一罪關係，應併為公訴人原起訴之效力所及
    ，本院自得併予審理，合先敘明。被告以一行為而同時持有
    上開制式90半自動手槍乙支（槍枝管制編號：0000000000，
    含彈匣乙個）、改造92手槍乙支（槍枝管制編號：00000000
    00，含彈匣乙個）、口徑9 厘米之制式子彈9 顆及具直徑約
    8. 5至9 厘米金屬彈頭之土造子彈2 顆，有一行為而觸犯數
    罪名之想像競合關係，為想像競合犯，應依刑法第55條之規
    定，從一重之未經許可，持有手槍乙罪處斷。被告後於96年
    2 月6 日0 時10分許，警員乙○○等人因前往其上開住處內
    逮捕另案遭通緝之黃光權其人，經被告及其母甲○○同意警
    員乙○○等人對上開住處內實施搜索時，被告即在警員乙○
    ○等人查知其涉持有上開槍彈之犯罪前，先行主動向警員乙
    ○○陳稱其持有「國璋」所交付上開槍彈乙情，業據證人即
    警員乙○○於本院審理時證述綦詳，被告並帶同警員乙○○
    等人前往上開住處內走道上窗戶外沿處，報繳扣得上開黑色
    手提箱乙個，並在其內扣得上開槍彈乙批，復於事後接受本
    院之審理，核被告此部分所為，已符合槍砲彈藥刀械管制條
    例第18條第1 項前段規定「自首及報繳」全部槍彈之要件，
    應依該條項前段及刑法第66條後段之規定，減輕其刑至3 分
    之2 。又被告前於95年間，因詐欺等案件，經本院判處有期
    徒刑3 月確定，並於95年12月27日以易科罰金執行完畢，此
    有被告之臺灣高等法院被告前案紀錄表乙份可佐，其復於5
    年內，故意再犯有期徒刑以上之上開各罪，為累犯，應依刑
    法第47條第1 項之規定，加重其刑，並依法先加後減之。爰
    審酌被告明知上開槍彈，均係經公告列管之管制物品，竟因
    「國璋」持以質借4 萬元，即持有之，已嚴重危害社會安全
    及被告犯罪後之態度等一切情狀，量處如主文所示之刑，並
    就罰金刑部分，諭知易服勞役之折算標準，以資儆懲。
三、扣案之上開制式90半自動手槍乙支（槍枝管制編號：000000
    0000，含彈匣乙個）、改造92手槍乙支（槍枝管制編號：00
    00000000，含彈匣乙個），均屬違禁物，應依刑法第38條第
    1 項第1 款之規定，均宣告沒收之。另扣案之上開口徑9 厘
    米之制式子彈9 顆及具直徑約8. 5至9 厘米金屬彈頭之土造
    子彈2 顆，則均因鑑析試射用罄，而扣案之上開黑色手提箱
    乙個，則非被告所有之物，亦非屬違禁物，爰不另一併諭知
    沒收，附此敘明。
據上論斷，應依刑事訴訟法第299 條第1 項前段，槍砲彈藥刀械
管制條例第7 條第4 項、第8 條第4 項、第12條第4 項、第18條
第1 項前段，刑法第11條前段、第55條、第47條第1 項、第66條
後段、第42條第3 項、第38條第1 項第1 款，判決如主文。
本案經檢察官楊展庚到庭執行職務
中　　華　　民　　國　　96　　年　　8 　　月　　30　　日
                刑事第十二庭  審判長法  官  戴嘉清
                                    法  官  陳信旗
                                    法  官  林晏鵬
上列正本證明與原本無異。
如不服本判決，應於判決送達後十日內向本院提出上訴狀（應附
繕本），上訴於臺灣高等法院。
                                    書記官  陳 映 孜
中　　華　　民　　國　　96　　年　　8 　　月　　30　　日
附錄法條：槍砲彈藥刀械管制條例第7 、8 、12條
槍砲彈藥刀械管制條例第7條
未經許可，製造、販賣或運輸火砲、肩射武器、機關槍、衝鋒槍
、卡柄槍、自動步槍、普通步槍、馬槍、手槍或各類砲彈、炸彈
、爆裂物者，處死刑、無期徒刑或7年以上有期徒刑；處徒刑者
，併科新台幣3千萬元以下罰金。
未經許可，轉讓、出租或出借前項所列槍砲、彈藥者，處無期徒
刑或 5 年以上有期徒刑，併科新台幣 1 千萬元以下罰金。
意圖供自己或他人犯罪之用，而犯前二項之罪者，處死刑或無期
徒刑；處徒刑者，併科新台幣 5 千萬元以下罰金。
未經許可，持有、寄藏或意圖販賣而陳列第 1 項所列槍砲、彈藥
者，處 5 年以上有期徒刑，併科新台幣 1 千萬元以下罰金。
第 1 項至第 3 項之未遂犯罰之。
槍砲彈藥刀械管制條例第8條
未經許可，製造、販賣或運輸鋼筆槍、瓦斯槍、麻醉槍、獵槍、
空氣槍或第4條第1項第1款所定其他可發射金屬或子彈具有殺傷
力之各式槍砲者，處無期徒刑或5年以上有期徒刑，併科新臺幣1
千萬元以下罰金。
未經許可，轉讓、出租或出借前項所列槍枝者，處 5 年以上有期
徒刑，併科新臺幣 1 千萬元以下罰金。
意圖供自己或他人犯罪之用，而犯前二項之罪者，處無期徒刑或
 7 年以上有期徒刑，併科新臺幣 1 千萬元以下罰金。
未經許可，持有、寄藏或意圖販賣而陳列第 1 項所列槍枝者，處
 3年以上10年以下有期徒刑，併科新臺幣700萬元以下罰金。
第 1 項至第 3 項之未遂犯罰之。
槍砲彈藥刀械管制條例第12條
未經許可，製造、販賣或運輸子彈者，處 1 年以上 7 年以下有
期徒刑，併科新台幣 500 萬元以下罰金。
未經許可，轉讓、出租或出借子彈者，處 6 月以上 5 年以下有
期徒刑，併科新台幣 300 萬元以下罰金。
意圖供自己或他人犯罪之用，而犯前二項之罪者，處 3 年以上
10 年以下有期徒刑，併科新台幣 700 萬元以下罰金。
未經許可，持有、寄藏或意圖販賣而陳列子彈者，處 5 年以下有
期徒刑，併科新台幣 300 萬元以下罰金。
第 1 項至第 3 項之未遂犯罰之。
